* C:\Users\Lionheart\Documents\GitHub\Circuitos-I-TPs\TL2\Simulaciones\Multietapa\JFETN\LTSPICE\JFETN.asc
J1 vd1 vg1 vs1_vg2 J2N5486
RS vs1_vg2 0 1k
RG1 vd1 vg1 820k
RG2 vg1 0 10k
Cs vg1 N001 2µ
VDD vd1 0 18
vs N002 0 SINE(0 10m 50) AC 1
J2 vd2 vs1_vg2 vs2 J2N5486
RS2 vs2 0 470
RD2 vd1 vd2 1k
CE2 vs2 0 100µ
CL vo vd2 2µ
RL vo 0 10k
Rgen N001 N002 50
.model NJF NJF
.model PJF PJF
.lib C:\Users\Lionheart\Documents\LTspiceXVII\lib\cmp\standard.jft
* El modelo del JFET se define como sigue:\n(1) Vto es el VP del transistor\n(2) BETA es IDSS/VP^2. ie: si IDSS=10mA, VP=2V =>\n     BETA = 10m/4V^2 = 2.5m\n(3) CGS es Cgs0  (el modelo tiene en cuenta la tensión \nVGS en inversa, para calcular la capacidad Cgs \nen el punto de trabajo)\n(4) CGD es Cgd0 (el modelo tiene en cuenta la tensión \nVGD en inversa, para calcular la capacidad Cgd \nen el punto de trabajo)\n(5) LAMBDA es Lambda
.model J2N5486  NJF
+Beta=2m
+Betatce=-.5
+Rd=1
+Rs=1
+Lambda=9.5m
+Vto=-2
+vtotc=-2.5m
+Is=33.57f
+Isr=322.4f
+N=1
+Nr=2
+Xti=3
+Alpha=311.7u
+Vk=243.6
+Cgd=58p
+M=.3622
+Pb=1
+Fc=.5
+Cgs=14.14p
+Kf=5.497E-18
+Af=1
*                               National        pid=50                          case=TO92
*                               88-08-01 rmn    BVmin=25
;tran 0 80m 0 80u
;ac dec 30 1 1000Meg
.op
* MULTIETAPA
.backanno
.end
